【裁判字號】    97,上易,999
【裁判日期】    971231
【裁判案由】    公然侮辱
【裁判全文】
臺灣高等法院高雄分院刑事判決         97年度上易字第999號
上  訴  人
即  被  告  甲○○
上列上訴人因公然侮辱案件，不服臺灣屏東地方法院97年度簡上
字第141 號中華民國97年10月2 日第一審判決（起訴案號：臺灣
屏東地方法院檢察署97年度偵字第1781號），提起上訴，本院判
決如下：
    主  文
上訴駁回。
甲○○緩刑貳年。
    事  實
一、甲○○因其女兒邱子玨於民國（下同）96年6 月8 日16時50
    分許，在屏東縣屏東市○○路與豐年街口，與乙○○之兒子
    丙○○發生車禍受傷，雙方於96年7 月30日，在屏東縣長治
    鄉調解委員會調解，因彼此對於車禍之對錯及賠償金額無法
    達成共識，甲○○在聽見乙○○表示丙○○並無過錯，只願
    意包新台幣（下同）2,000 元之紅包給邱子玨壓壓驚後，甚
    為憤怒，遂基於公然侮辱之犯意，當場對乙○○以「雞歪、
    幹、畜牲」等語，公然侮辱乙○○。
二、案經乙○○訴請臺灣屏東地方法院檢察署檢察官聲請簡易判
    決處刑，經原審改依通常程序審理。
    理  由
一、證據能力
（一）按被告以外之人於審判外之言詞或書面陳述，除法律有規
      定者外，不得作為證據；又被告以外之人於審判外之陳述
      ，雖不符前4 條之規定，而經當事人於審判程序同意作為
      證據，法院審酌該言詞陳述或書面陳述作成時之情況，認
      為適當者，亦得為證據。當事人、代理人或辯護人於法院
      調查證據時，知有第159 條第1 項不得為證據之情形，而
      未於言詞辯論終結前聲明異議者，視為有前項之同意，刑
      事訴訟法第159 條第1 項、第159 條之5 分別定有明文。
      查本件證人即被害人乙○○之證述，雖為傳聞證據，惟被
      告於本院言詞辯論終結前並未就其證據能力聲明異議，依
      前開刑事訴訟法第159 條之5 第2 項之規定，上開陳述亦
      有證據能力。
二、訊據上訴人即被告甲○○坦承有於上述時、地罵乙○○「雞
    歪、幹、畜牲」等語，核與告訴人乙○○指訴之情節相符。
    此外，復有告訴人提出之錄音光碟1 片及原審勘驗該光碟之
    譯文、勘驗筆錄可資佐證；又屏東縣長治鄉調解委員會，乃
    不特定人或特定多數人得以共見共聞之場合，而被告所言「
    雞歪」、「幹」、「畜牲」等語，依據社會通念，足以貶損
    他人之社會評價，有輕蔑他人、使人難堪之意，自屬公然侮
    辱。事證明確，被告公然侮辱之犯行堪以認定。
三、核被告所為，係犯刑法第309 條第1 項之公然侮辱罪。原審
    審酌簡易庭認被告護女心切，因調解不成，一時氣憤而口出
    惡言，本性非惡，且犯罪情節尚屬輕微，公訴人建請從輕量
    刑，惟被告仍不願與告訴人和解等一切情狀，量處拘役10日
    ，並諭知如易科罰金以新台幣1 千元折算1 日，其認事用法
    ，均無不合，量刑亦屬妥適，而駁回被告之上訴，並無不當
    。被告上訴意旨仍執陳詞指摘原審關於公然侮辱部分判決不
    當，為無理由，應予駁回。
四、查被告未曾因故意犯罪受有期徒刑以上刑之宣告，有被告前
    科紀錄表可憑，並經被告陳明在卷，其所以犯本案，肇因其
    女兒與告訴人之兒子發生車禍，於上開調解委員會調解時，
    因彼此對於車禍之對錯及賠償金額無法達成共識，一時情緒
    失控而口出惡言，犯罪情節尚屬輕微，經此偵審教訓當知警
    惕而無再犯之虞，本院認所宣告之刑以暫不執行為適當，爰
    依法宣告緩刑2 年，以勵自新。
五、被告被訴恐嚇危害安全罪部分，業經原審撤銷簡易庭該部分
    之判決，另諭知該部分無罪之判決確定並送執行在案。
據上論斷，應依刑事訴訟法第368 條、第74條第1 項第1 款，判
決如主文。
本案經檢察官蔡國禎到庭執行職務。
中    華    民    國    97    年    12    月    31    日
                    刑事第六庭    審判長法  官  王憲義
                                        法  官  張盛喜
                                        法  官  邱永貴
以上正本證明與原本無異。
不得上訴。
中    華    民    國    97    年    12    月    31    日
                                        書記官  鄭翠芬
附錄本判決論罪科刑法條：
中華民國刑法第309 條
（公然侮辱罪）
公然侮辱人者，處拘役或 3 百元以下罰金。
以強暴犯前項之罪者，處 1 年以下有期徒刑、拘役或 5 百元以
下罰金。


司法院資訊處製作；財團法人民間司法改革基金會備份。
